臺灣橋頭地方法院刑事判決　
111年度訴字第5號
公  訴  人  臺灣橋頭地方檢察署檢察官
被      告  黃偉哲




指定辯護人  顏子涵律師
上列被告因違反毒品危害防制條例等案件，經檢察官提起公訴（
110年度偵字第10616號），本院判決如下：
    主  文
黃偉哲犯如附表一所示之罪，各處如附表ㄧ主文欄所示之刑及沒
收。應執行有期徒刑參年貳月。
    事  實
一、黃偉哲知悉甲基安非他命係毒品危害防制條例第2 條第2 項
    所列管之第二級毒品及藥事法明定之禁藥，不得販賣、轉讓
    ，竟仍為下列犯行：
　㈠黃偉哲意圖營利，基於販賣第二級毒品甲基安非他命之犯  
    意，於附表ㄧ編號1至3所示時、地，以各該編號所載之方式
    、價格，販賣甲基安非他命予陳佩峰、鄒政憲，並取得價金
    。
　㈡黃偉哲又基於轉讓禁藥甲基安非他命之犯意，於附表ㄧ編號4
    至5所示時、地，無償轉讓甲基安非他命予蘇品嘉、陳柏仲
    。
二、警方於110年8月12日12時19分許，持搜索票至黃偉哲斯時位
    於高雄市○○區○○街00號4樓之2之租屋處，適見陳柏仲、黃偉
    哲先後準備離開該處，即對該2人執行搜索，扣得如附表二
    所示之物，始悉上情。
三、案經高雄市政府警察局左營分局（下稱左營分局）報告臺灣
    橋頭地方檢察署檢察官偵查起訴。
    理  由
壹、證據能力部分
    刑事訴訟法第159 條之5 規定，被告以外之人於審判外之陳
    述，雖不符前4 條之規定，而經當事人於審判程序同意作為
    證據，法院審酌該言詞陳述或書面陳述作成時之情況，認為
    適當者，亦得為證據。準此，本判決所引用各項被告以外之
    人審判外言詞或書面陳述，性質上雖屬傳聞證據，然審酌此
    等陳述作成時之外部情況俱無不當，復經檢察官、被告黃偉
    哲及其辯護人明知同法第159 條第1 項不得作為證據之情形
    ，仍表示同意具有證據能力（本院卷第346頁），嗣於審判
    程序業經依法調查，乃認作為證據應屬適當，自得採為認定
    事實之依據。
貳、實體部分
一、得心證之理由
  ㈠前揭犯罪事實業據被告於偵審中均坦承不諱，並有證人陳柏
    仲、陳佩峰、蘇品嘉、鄒政憲之證詞，被告與陳佩峰、蘇品
    嘉、鄒政憲間之訊息紀錄，及附表一編號1之監視錄影畫面
    翻拍照片、左營分局搜索扣押筆錄暨扣押物品目錄表、附表
    二之扣案物暨照片、高雄市立凱旋醫院（下稱凱旋醫院）11
    0年11月4日高市凱醫驗字第69827與69826號濫用藥物成品檢
    驗鑑定書、陳柏仲之左營分局尿液對照表暨正修科技大學超
    微量研究科技中心尿液檢驗報告（代號：C110152）、被告
    名下之兆豐國際商業銀行北高雄分行帳號00000000000號帳
    戶交易明細、陳佩峰名下之國泰世華商業銀行帳號00000000
    0000號帳戶交易明細等資料可佐，此外尚有蘇品嘉之左營分
    局尿液對照表、正修科技大學超微量研究科技中心尿液檢驗
    報告（代號：C110044）暨其遭查獲持有甲基安非他命之左
    營分局搜索扣押筆錄、扣押物品目錄表、凱旋醫院110年4月
    19日高市凱醫驗字第68094號濫用藥物成品檢驗鑑定書，鄒
    政憲遭查獲持有甲基安非他命之左營分局搜索扣押筆錄、扣
    押物品目錄表、凱旋醫院110年6月21日高市凱醫驗字第6884
    4號濫用藥物成品檢驗鑑定書等資料為憑（警卷第25-31、37
    -41、45-51、55-61、119-139、156-163、179-181、183、1
    89-197、201-205、207-221、223-239、241頁、偵卷第43-4
    5、51-53、59-60、63-67、83-91、101-103、112-113、115
    -120、127-131、135、139-140、155-163頁、本院卷第53-5
    5頁）。又被告自承：其會藉由販賣毒品予他人來獲取利潤
    乙節明確（警卷第17頁），則被告如附表一編號1至3所示之
    販賣甲基安非他命行為確係基於營利之意圖無訛，足認被告
    自白與事實相符。
  ㈡綜上，本件事證明確，被告犯行俱堪以認定，應予依法論科
    。
二、論罪科刑
　㈠按甲基安非他命屬藥事法第22條第1 項第1 款所規定之「禁
    藥」，明知為禁藥而轉讓者，藥事法第83條定有處罰明文。
    故行為人明知甲基安非他命係禁藥而轉讓予他人者，除成立
    毒品危害防制條例第8 條第2 項之「轉讓第二級毒品罪」外
    ，亦構成藥事法第83條第1 項之「轉讓禁藥罪」，此係屬同
    一犯罪行為而同時有二種法律可資處罰之「法規競合」情形
    ，應依「重法優於輕法」、「後法優於前法」等法理，擇一
    處斷。又毒品危害防制條例第8 條第2 項轉讓第二級毒品罪
    之法定本刑為「6 月以上5 年以下有期徒刑，得併科新臺幣
    70萬元以下罰金」，藥事法第83條第1 項轉讓禁藥罪之法定
    本刑則為「7 年以下有期徒刑，得併科新臺幣5000萬元以下
    罰金」；因此，行為人轉讓甲基安非他命之情節，如無應依
    毒品危害防制條例第8 條第6 項及第9 條之規定加重其刑至
    二分之一之情形，藥事法第83條第1 項之罪之法定本刑，顯
    較毒品危害防制條例第8 條第2 項之罪之法定本刑為重，依
    「重法優於輕法」之法理，應優先適用藥事法第83條第1 項
    之規定處斷。查本件被告於附表一編號4、5所轉讓之甲基安
    非他命，並無證據證明已達毒品危害防制條例第8 條第6 項
    應加重其刑至二分之一之數量，而藥事法第83條第1 項之最
    高法定刑既較毒品危害防制條例第8 條第2 項之最高法定刑
    為重，即應優先適用藥事法之規定處罰。
  ㈡核被告如附表一編號1至3所為，均係犯毒品危害防制條例第4
    條第2項販賣第二級毒品罪，共3罪；附表一編號4至5則是犯
    藥事法第83條第1項轉讓禁藥罪，共2罪。復被告於販賣前持
    有甲基安非他命之低度行為，應為其販賣之高度行為所吸收
    ，不另論罪。又被告所犯之上開5罪間，犯意各別，行為互
    殊，應予分論併罰。
  ㈢按犯第4條至第8條之罪於偵查中及歷次審判中均自白者，減
    輕其刑，毒品危害防制條例第17條第2項定有明文。又行為
    人轉讓同屬禁藥之第二級毒品甲基安非他命（未達法定應加
    重其刑之一定數量）予成年人（非孕婦），依重法優於輕法
    之原則，擇較重之藥事法第83條第1項轉讓禁藥罪論處，如
    行為人於偵查及歷次審判中均自白，仍應適用毒品危害防制
    條例第17條第2項規定減輕其刑（最高法院109年度台上大字
    第4243號裁定意旨參照）。被告於偵審中均始終坦認附表一
    編號1至3販賣第二級毒品、編號4至5轉讓禁藥犯行，是該5
    罪皆得援引毒品危害防制條例第17條第2項規定減輕其刑。
  ㈣次按，毒品危害防制條例第17條第1項規定：犯第4條至第8條
    、第10條或第11條之罪，供出毒品來源，因而查獲其他正犯
    或共犯者，減輕或免除其刑。另本於與上開109年度台上大
    字第4243號裁定之同一法理，犯轉讓禁藥罪之被告倘符合毒
    品條例第17條第1項規定之要件，亦應適用該條項規定減輕
    或免除其刑（最高法院110年度台上字第552號判決意旨參照
    ）。查被告陳稱：其於附表一編號1至3中販賣給陳佩峰和鄒
    政憲、編號5轉讓予陳柏仲之甲基安非他命，係向游祥志購
    買，附表一編號4提供給蘇品嘉之甲基安非他命則是自蔡長
    峯處取得等語在案（本院卷第83-85頁），經本院函詢左營
    分局是否因此查獲被告之毒品來源，結果如下：經借詢游祥
    志後，其對被告所指訴之販毒情事均坦承不諱；惟蔡長峯部
    分，目前尚在分析查找其住居所，俟蒐證完竣後再報請檢方
    指揮偵辦乙情，有該分局111年3月2日高市警左分偵字第111
    70528700號函、111年6月22日高市警左分偵字第1117215320
    0號函暨附件、111年9月16日高市警左分偵字第11173016600
    號函附卷可考（本院卷第101-103、141-222、301頁），足
    見警方有因被告供述而查獲附表一編號1至3、5之毒品來源
    即游祥志，揆諸上開法條規定及說明，被告所犯附表一編號
    1至3、5之罪責應減輕其刑，並依法遞減之。
  ㈤末按，犯罪之情狀顯可憫恕，認科以最低度刑仍嫌過重者，
    得酌量減輕其刑，刑法第59條定有明文。而刑法第59條之酌
    量減輕其刑，必於犯罪之情狀，或犯罪另有特殊之原因與環
    境等等，在客觀上足以引起一般同情，認為即予宣告法定低
    度刑期尤嫌過重者，始有其適用。辯護人固以被告販賣第二
    級毒品之對象、毒品種類與重量、犯罪所得均輕微，有別於
    透過販賣毒品賺取暴利之大盤毒梟，請求依刑法第59條酌減
    其刑等語。經查，觀諸臺灣高等法院被告前案紀錄表，在本
    案前之109年間，被告已因其他販賣毒品案件經偵查起訴，
    且曾因施用毒品而遭觀察、勒戒，應明知我國法律對毒品採
    取完全禁制之政策，不僅不得吸食服用，更不能以有償或無
    償等任何形式加以流通，然其仍故意違背法令，再次販賣甲
    基安非他命予他人，且數量尚高達半臺，在客觀上實不足引
    起一般同情，難認其犯罪情狀堪以憫恕，況被告所犯之販賣
    第二級毒品罪有依毒品危害防制條例第17條第2 項、第1項
    規定遞減其刑，業如前述，則所宣告之刑與其犯行乃屬相當
    。是以，被告如附表一編號1至3所示販賣第二級毒品犯行，
    俱無從依刑法第59條規定酌減其刑，併此陳明。
  ㈥爰審酌被告有販賣毒品之前科（未構成累犯），卻無視於國
    家防制杜絕毒品犯罪之禁令，再為本案販賣、轉讓甲基安非
    他命，助長毒品氾濫，對社會治安產生不良影響，所為誠有
    可議，復考量其各次犯行所牽涉之毒品數量與獲利、對象之
    多寡，兼衡其犯後態度、智識程度及經濟狀況等一切情狀（
    本院卷第349頁參照），分別量處如附表一主文欄所示之刑
    ，以資懲儆。
  ㈦本院考量刑法第51條數罪併罰定執行刑之立法方式，係採限
    制加重原則，非以累加方式定應執行刑，如以實質累加之方
    式定應執行刑，則處罰之刑度顯將超過其行為之不法內涵，
    而違反罪責原則，並考量因生命有限，刑罰對被告造成之痛
    苦程度，係隨刑度增加而生加乘效果，而非以等比方式增加
    ，是以隨罪數增加遞減其刑罰之方式，當足以評價被告行為
    之不法性之法理（即多數犯罪責任遞減原則）。爰斟酌被告
    所犯之各罪，犯罪時間相近，且販賣、轉讓毒品之對象非多
     ，又其始終自白犯罪相較於其他諸多「已有明確監聽譯文
    可佐，及經購毒者明確指證，甚至於毒品交易當場查獲，或
    扣得大量毒品，卻仍一再矢口否認販毒」之案件，已避免司
    法資源之不當浪費，因認被告應有所悔悟，茲就其所犯各罪
    定應執行刑如主文所示。
  ㈧沒收部分
  ⒈按違禁物，不問屬於犯罪行為人與否，沒收之，刑法第38條
    第1項定有明文。又以營利為目的持有毒品，經多次販賣後
    ，持有剩餘毒品被查獲，其各次販賣毒品行為，固應併合處
    罰，惟該持有剩餘毒品之低度行為，應僅為最後一次販賣毒
    品之高度行為所吸收，不另論罪，則就該查獲之剩餘毒品，
    祇能於最後一次之販賣毒品罪宣告沒收銷燬（最高法院105
    年度台上字第2174號判決意旨參照）。查扣案如附表二編號
    1至19之物，經鑑定均含有第二級毒品甲基安非他命成分，
    屬違禁物無訛；被告復自承：附表二編號1至19所示毒品之
    用途為吸食及販賣予友人以獲利，係其本件販賣、轉讓甲基
    安非他命等行為後所剩餘，其於110年8月12日12時40分許遭
    查獲，在同日稍早之2時許，有自扣案毒品中取出一部分與
    陳柏仲一起施用等節（警卷第17頁、偵卷第13頁、本院卷第
    81、275-276頁），依前揭說明之同一法理，附表二編號1至
    19應於本案最後一次行為即附表一編號5之罪刑項下，依刑
    法第38條第1項沒收之。
  ⒉次按，犯罪所得，屬於犯罪行為人者，沒收之，於全部或一
    部不能沒收或不宜執行沒收時，追徵其價額，刑法第38條之
    1第1項前段、第3項分別定有明文。被告於附表一編號1、2
    販賣甲基安非他命各獲取新臺幣（下同）2萬7千元、2萬5,4
    40元，為各該販賣第二級毒品犯罪之所得，雖未扣案，仍應
    依上開規定分別隨同附表一編號1、2之罪宣告沒收，並於全
    部或一部不能沒收或不宜執行沒收時，追徵其價額。至附表
    一編號3部分，被告陳稱：鄒政憲把錢匯給「Patrick（柏辰
    ）」，「Patrick（柏辰）」本來承諾要給其6,500元，但後
    來並未支付此筆款項等語（偵卷第13頁），卷內亦查無其他
    證據可認被告有因附表一編號3之犯行獲利，本院自無從沒
    收此部分之犯罪所得，附此敘明。
  ⒊再者，毒品危害防制條例第19條第1項規定：犯第4條至第9條
    、第12條、第13條或第14條第1項、第2項之罪者，其供犯罪
    所用之物，不問屬於犯罪行為人與否，均沒收之。復刑法第
    38條第2項前段規定：供犯罪所用之物，屬於犯罪行為人者
    ，得沒收之。被告坦稱：附表二編號20之手機乃其所有，並
    於本案用以聯繫陳佩峰、鄒政憲、蘇品嘉；附表二編號21至
    25之分裝袋、磅秤，則是在販賣毒品時，作為分裝、秤重使
    用，均為其所有之物；其餘附表二編號26至33之物品皆與本
    案無關（理由詳見附表二各該編號之「備註」欄）等語（本
    院卷第81-82頁）；準此，附表二編號20之手機分別依毒品
    危害防制條例第19條第1項、刑法第38條第2項前段規定，各
    隨同被告附表一編號1至3販賣第二級毒品、附表一編號4轉
    讓禁藥之罪責諭知沒收，附表二編號21至25之分裝袋、磅秤
    亦依毒品危害防制條例第19條第1項規定，於附表一編號1至
    3之罪刑下沒收之，至附表二編號26至33之物，經核與本案
    無涉，不予宣告沒收，併此陳明。
  ⒋末前揭宣告沒收之物，依刑法第40條之2 第1 項規定，併執
    行之。
據上論斷，應依刑事訴訟法第299條第1項前段，判決如主文。
本案經檢察官鍾岳璁提起公訴，檢察官林世勛、許亞文到庭執行
職務。
中　　華　　民　　國　　111 　年　　10　　月　　31　　日
                  刑事第二庭   審判長法  官  黃右萱
                                     法  官  王奕華      法  官  方佳蓮          
以上正本證明與原本無異。
如不服本判決應於收受判決後 20 日內向本院提出上訴書狀，並
應敘述具體理由。其未敘述上訴理由者，應於上訴期間屆滿後20
 日內向本院補提理由書 (均須按他造當事人之人數附繕本)「切
勿逕送上級法院」。
中　　華　　民　　國　　111 　年　　10　　月　　31　　日
                                     書記官  王碧蓉
 
附表一
編號 行為之時間、地點 行為之過程 主文   1 110年1月26至27日， 高雄市○○區○○街00巷0號（即陳佩峰之住處）1樓 陳佩峰、黃偉哲於110年1月26日7時28分許，分別以LINE暱稱「峰頂佛足」、「小派」彼此聯繫，雙方約定以27,000元交易重量半臺（即5錢）之甲基安非他命，陳佩峰即於同日21時26分許，匯款26,880元至黃偉哲名下之兆豐國際商業銀行北高雄分行帳號00000000000號帳戶，嗣後以現金補齊120元，黃偉哲再於同年月27日23時42分許，至左列地點交付半臺之甲基安非他命予陳佩峰。 黃偉哲犯販賣第二級毒品罪，處有期徒刑貳年貳月。 扣案如附表二編號二十至二十五所示之物均沒收；未扣案之犯罪所得新臺幣貳萬柒仟元沒收，如全部或一部不能沒收或不宜執行沒收時，追徵其價額。   2 110年2月1日至同年3月31日後某日， 高雄市○○區○○街00號4樓之2即黃偉哲斯時租屋處之社區機車停車場 陳佩峰、黃偉哲於110年2月1日11時49分許，分別以LINE暱稱「峰頂佛足」、「小派」彼此聯繫，雙方約定以27,000元交易重量半臺（即5錢）之甲基安非他命，陳佩峰即於110年2月1日22時46分許，匯款25,440元至黃偉哲名下之兆豐國際商業銀行北高雄分行帳號00000000000號帳戶（剩餘之1,560元雙方因故協議扣除）；惟在黃偉哲交付毒品前，陳佩峰因自己涉嫌販毒案件遭到羈押，待其經檢察官於110年3月31日撤銷羈押釋放後，黃偉哲始於該日後某日，至左列地點交付重量為3公克之甲基安非他命予陳佩峰，剩餘之甲基安非他命則迄今未交付。 黃偉哲犯販賣第二級毒品罪，處有期徒刑貳年壹月。 扣案如附表二編號二十至二十五所示之物均沒收；未扣案之犯罪所得新臺幣貳萬伍仟肆佰肆拾元沒收，如全部或一部不能沒收或不宜執行沒收時，追徵其價額。   3 110年5月12日15時25分許 高雄市○○區○○街00號4樓之2即黃偉哲斯時租屋處之電梯口  鄒政憲於110年5月10日9時30分許，與LINE暱稱「Patrick（柏辰）」之人談妥欲購買價值7千元之甲基安非他命，且依「Patrick（柏辰）」指示無摺存款7千元至中國信託商業銀行帳號000000000000號帳戶，雙方本相約於同年月12日在高雄市某處交付毒品，惟屆時「Patrick（柏辰）」表示自己因故無暇前來，遂安排黃偉哲代為進行交易，同時「Patrick（柏辰）」承諾黃偉哲，事成之後將給付黃偉哲6,500元。鄒政憲循「Patrick（柏辰）」所提供之資訊與黃偉哲取得聯繫，兩人進而於左列時、地見面，黃偉哲交付甲基安非他命1盒予鄒政憲。 然在左列地點附近埋伏之員警隨後於同日15時40分許，在高雄市○○區○○路000巷00號前攔檢鄒政憲，並經其同意進行搜索，因此查獲上開黃偉哲交付之甲基安非他命（毛重2.21公克）。 黃偉哲犯販賣第二級毒品罪，處有期徒刑貳年。 扣案如附表二編號二十至二十五所示之物均沒收。   4 110年3月7日18時30分許， 高雄市○○區○○路000號601室即黃偉哲斯時之租屋處 蘇品嘉於110年3月7日17時許，以軟體Grinder與黃偉哲聯絡，雙方相約於左列時、地見面，黃偉哲無償提供甲基安非他命供蘇品嘉當場施用，剩餘之部分則讓蘇品嘉帶走。 嗣於同年月10日，蘇品嘉因故為警查獲，而扣得上開黃偉哲所提供之甲基安非他命（毛重0.5公克）。 黃偉哲犯轉讓禁藥罪，處有期徒刑拾月。 扣案如附表二編號二十所示之物沒收。   5 110年8月12日2時許， 高雄市○○區○○街00號4樓即黃偉哲斯時之租屋處 黃偉哲於左列時、地無償提供甲基安非他命予陳柏仲當場施用1次。 黃偉哲犯轉讓禁藥罪，處有期徒刑柒月。 扣案如附表二編號一至十九所示之物均沒收。 

附表二
編號 扣案物查獲處所/扣案物所有人 扣案物內容 備註 1 110年8月12日自黃偉哲身上扣得/黃偉哲 白色結晶（含包裝袋）1包，經檢驗含有甲基安非他命成分，驗前淨重1.162公克，驗後淨重1.143公克。 （凱旋醫院110年11月4日高市凱醫驗字第69827號濫用藥物成品檢驗鑑定書，偵卷第83頁）   2 同上 白色結晶（含包裝袋）1包，經檢驗含有甲基安非他命成分，驗前淨重0.062公克，驗後淨重0.043公克。 （凱旋醫院110年11月4日高市凱醫驗字第69827號濫用藥物成品檢驗鑑定書，偵卷第83頁）  3 同上 白色結晶（含包裝袋）1包，經檢驗含有甲基安非他命成分，驗前淨重0.015公克，驗後檢體用罄。 （凱旋醫院110年11月4日高市凱醫驗字第69827號濫用藥物成品檢驗鑑定書，偵卷第83頁）  4 110年8月12日在黃偉哲斯時位於高雄市○○區○○街00號4樓之2之租屋處扣得/黃偉哲  白色結晶（含包裝袋）1包，經檢驗含有甲基安非他命成分，驗前淨重3.054公克，驗後淨重3.036公克。 （凱旋醫院110年11月4日高市凱醫驗字第69827號濫用藥物成品檢驗鑑定書，偵卷第83頁）    5 同上 白色結晶（含包裝袋）1包，經檢驗含有甲基安非他命成分，驗前淨重0.453公克，驗後淨重0.434公克。 （凱旋醫院110年11月4日高市凱醫驗字第69827號濫用藥物成品檢驗鑑定書，偵卷第83頁）  6 同上 白色結晶（含包裝袋）1包，經檢驗含有甲基安非他命成分，驗前淨重0.848公克，驗後淨重0.830公克。 （凱旋醫院110年11月4日高市凱醫驗字第69827號濫用藥物成品檢驗鑑定書，偵卷第85頁）  7 同上 白色結晶（含包裝袋）1包，經檢驗含有甲基安非他命成分，驗前淨重0.353公克，驗後淨重0.335公克。 （凱旋醫院110年11月4日高市凱醫驗字第69827號濫用藥物成品檢驗鑑定書，偵卷第85頁）    8 同上 白色結晶（含包裝袋）1包，經檢驗含有甲基安非他命成分，驗前淨重0.508公克，驗後淨重0.494公克。 （凱旋醫院110年11月4日高市凱醫驗字第69827號濫用藥物成品檢驗鑑定書，偵卷第85頁）     9 同上 白色結晶（含包裝袋）1包，經檢驗含有甲基安非他命成分，驗前淨重0.162公克，驗後淨重0.145公克。 （凱旋醫院110年11月4日高市凱醫驗字第69827號濫用藥物成品檢驗鑑定書，偵卷第85頁）       10 同上 白色結晶（含包裝袋）1包，經檢驗含有甲基安非他命成分，驗前淨重0.099公克，驗後淨重0.083公克。 （凱旋醫院110年11月4日高市凱醫驗字第69827號濫用藥物成品檢驗鑑定書，偵卷第85頁）  11 同上 白色結晶（含包裝袋）1包，經檢驗含有甲基安非他命成分，驗前淨重0.418公克，驗後淨重0.397公克。 （凱旋醫院110年11月4日高市凱醫驗字第69827號濫用藥物成品檢驗鑑定書，偵卷第87頁）     12 同上 白色結晶（含包裝袋）1包，經檢驗含有甲基安非他命成分，驗前淨重0.006公克，驗後檢體用罄。 （凱旋醫院110年11月4日高市凱醫驗字第69827號濫用藥物成品檢驗鑑定書，偵卷第87頁）  13 110年8月12日自陳柏仲身上扣得/黃偉哲  白色結晶（含包裝袋）1包，經檢驗含有甲基安非他命成分，驗前淨重7.474公克，驗後淨重7.457公克。 （凱旋醫院110年11月4日高市凱醫驗字第69826號濫用藥物成品檢驗鑑定書，偵卷第89頁）  14 同上 白色結晶（含包裝袋）1包，經檢驗含有甲基安非他命成分，驗前淨重4.797公克，驗後淨重4.779公克。 （凱旋醫院110年11月4日高市凱醫驗字第69826號濫用藥物成品檢驗鑑定書，偵卷第89頁）     15 同上 白色結晶（含包裝袋）1包，經檢驗含有甲基安非他命成分，驗前淨重3.339公克，驗後淨重3.322公克。 （凱旋醫院110年11月4日高市凱醫驗字第69826號濫用藥物成品檢驗鑑定書，偵卷第89頁）   16 同上 白色結晶（含包裝袋）1包，經檢驗含有甲基安非他命成分，驗前淨重2.998公克，驗後淨重2.980公克。 （凱旋醫院110年11月4日高市凱醫驗字第69826號濫用藥物成品檢驗鑑定書，偵卷第89頁）       17 同上 白色結晶（含包裝袋）1包，經檢驗含有甲基安非他命成分，驗前淨重3.491公克，驗後淨重3.475公克。 （凱旋醫院110年11月4日高市凱醫驗字第69826號濫用藥物成品檢驗鑑定書，偵卷第89頁）    18 同上 白色結晶（含包裝袋）1包，經檢驗含有甲基安非他命成分，驗前淨重0.244公克，驗後淨重0.228公克。 （凱旋醫院110年11月4日高市凱醫驗字第69826號濫用藥物成品檢驗鑑定書，偵卷第91頁）       19 同上 白色結晶（含包裝袋）1包，經檢驗含有甲基安非他命成分，驗前淨重0.035公克，驗後淨重0.021公克。 （凱旋醫院110年11月4日高市凱醫驗字第69826號濫用藥物成品檢驗鑑定書，偵卷第91頁）    20 110年8月12日自黃偉哲身上扣得/黃偉哲 IPhone 11手機1支（扣案時插置門號0000000000號SIM卡、IMEI：000000000000000）    21 同上 分裝袋1批    22 110年8月12日在黃偉哲斯時位於高雄市○○區○○街00號4樓之2之租屋處扣得/黃偉哲  分裝袋1批   23 同上 電子磅秤1台    24 110年8月12日自陳柏仲身上扣得/黃偉哲 分裝袋1批  25 同上 磅秤1台  26 110年8月12日自黃偉哲身上扣得/黃偉哲 IPhone12 ProMax手機1支（扣案時插置門號0000000000號SIM卡、IMEI：000000000000000） 被告私人聯繫所用 27 同上 現金新臺幣5萬7200元。  被告之阿姨請被告轉交其母親之現金 28 同上 吸食器1批 被告吸食毒品所用 29 110年8月12日在黃偉哲斯時位於高雄市○○區○○街00號4樓之2之租屋處扣得/黃偉哲  吸食器1批 同上 30 同上 注射針頭1批 同上 31 110年8月12日自陳柏仲身上扣得/黃偉哲 吸食器1批 同上 32 同上 注射針頭1批 同上 33 同上 IPhone11手機1支（含SIM卡2張、IMEI：000000000000000） 陳柏仲所有 

附錄本案論罪科刑法條
毒品危害防制條例第4條第2項
製造、運輸、販賣第二級毒品者，處無期徒刑或10年以上有期徒
刑，得併科新臺幣1千5百萬元以下罰金。

藥事法第83條第1項
明知為偽藥或禁藥，而販賣、供應、調劑、運送、寄藏、牙保、
轉讓或意圖販賣而陳列者，處7年以下有期徒刑，得併科新臺幣5
千萬元以下罰金。